【裁判字號】    97,裁,5187
【裁判日期】    971128
【裁判案由】    公平交易法
【裁判全文】
最  高  行  政  法  院  裁  定
                                      97年度裁字第5187號
上  訴  人  博達建設股份有限公司
代  表  人  甲○○
訴訟代理人  高奕驤律師
            林小燕律師
被 上訴 人  行政院公平交易委員會
代  表  人  湯金全
上列當事人間公平交易法事件，上訴人對於中華民國97年8月13
日臺北高等行政法院96年度訴字第4281號判決，提起上訴，本院
裁定如下：
    主  文
上訴駁回。
上訴審訴訟費用由上訴人負擔。
    理  由
一、按對於高等行政法院判決之上訴，非以其違背法令為理由，
    不得為之，行政訴訟法第242條定有明文。依同法第243條第
    1項規定，判決不適用法規或適用不當者，為違背法令；而
    判決有同條第2項所列各款情形之一者，為當然違背法令。
    又提起上訴，應以上訴狀表明上訴理由，並應添具關於上訴
    理由之必要證據，復為同法第244條第1項第4款及第2項所明
    定。準此，當事人對於高等行政法院判決提起上訴，如以高
    等行政法院判決有行政訴訟法第243條第1項規定之不適用法
    規或適用不當為理由時，其上訴狀或理由書應有具體之指摘
    ，並揭示該法規之條項或其內容；若係成文法以外之法則，
    應揭示該法則之旨趣；倘為司法院解釋或本院之判例，則應
    揭示該判解之字號或其內容；如以高等行政法院判決有行政
    訴訟法第243條第2項所列各款情形為理由時，其上訴狀或理
    由書應揭示合於該條項各款之事實。上訴狀或理由書如未依
    此項方法表明，或其所表明者與上開法條規定不合時，即難
    認為已對高等行政法院判決之違背法令有具體之指摘，其上
    訴自難認為合法。
二、本件上訴人對於臺北高等行政法院96年度訴字第4281號判決
    （下稱原判決）上訴，雖以：(一)民國（下同）94年7月16日
    蘋果日報A10版廣編特輯所刊登之「台北副都心計畫」之透
    視圖，並無任何虛偽不實之處，且該蘋果日報A10版上之各
    區名稱使用，僅係針對系爭預售屋周邊環境之現況及未來規
    劃作大體之描述及命名，並非係依土地使用分區管制要點所
    使用之用語，其中之「農業保育區」之命名，則係因系爭坐
    落臺北縣新莊市○○○段221-1地號土地一片綠意，盡是農
    作物，生意盎然，且其地目為「田」，尚未依法開發，而在
    市地重劃完成以前，尚屬禁建，故而名之為「農業保育區」
    。況且於94年12月26日「變更新莊、泰山都市計畫書（塭仔
    圳地區）（三期防洪拆遷安置方案）細部計畫及主管要點」
    發布實施後，該地號土地之使用分區才確定變更為第2種商
    業區，晚於上開蘋果日報A10版廣編特輯刊登時點，是上訴
    人實係就現況加以描述，此舉較符合事實，且不致誤導消費
    大眾。然原判決逕以「依臺北縣新莊市公所都市計畫土地使
    用分區證明書記載該地號之使用分區為『第2種商業區』」
    等情，認定系爭廣告屬虛偽不實，卻完全未說明究有何法令
    要求廣告上之土地標示僅能以使用分區之用語，自有判決不
    備理由之違法。(二)消費者購屋之動機多樣化，購買房屋之人
    多重視房屋之增值或保值，倘標示當時尚未確定之第2種商
    業區，實易致相關消費者誤認系爭預售屋緊臨商業區，將隨
    商業發展大幅增值。是原判決認系爭「農業保育區」之標示
    ，易引起購屋者之交易決定云云，實屬主觀上之推論臆測，
    與一般經驗法則不符，實有判決不適用經驗法則或適用不當
    之違法等語，為其論據。惟核其上訴狀所載內容，或係重述
    其在原審業經主張而為原判決摒棄不採之陳詞，或係就原審
    取捨證據、認定事實之職權行使事項，任加指摘違誤，或係
    就原審所為論斷或駁斥其主張之理由，泛言原判決理由不備
    及不適用法規或適用不當，而未具體表明原判決究竟有如何
    合於不適用法規或適用不當、或有行政訴訟法第243條第2項
    所列各款之情形，尚難認為已對原判決之如何違背法令有具
    體之指摘。依首揭規定及說明，應認其上訴為不合法，應予
    駁回。
三、據上論結，本件上訴為不合法。依行政訴訟法第249條第1項
    前段、第104條、民事訴訟法第95條、第78條，裁定如主文
    。
中    華    民    國    97    年    11    月    28    日
                    最高行政法院第五庭
                        審判長法官  劉  鑫  楨
                              法官  林  茂  權
                              法官  黃  淑  玲
                              法官  吳  慧  娟
                              法官  曹  瑞  卿
以  上  正  本  證  明  與  原  本  無  異
中    華    民    國    97    年    11    月    28    日
                              書記官  張  雅  琴


司法院資訊處製作；財團法人民間司法改革基金會備份。
